【裁判字號】    90,易,99
【裁判日期】    900416
【裁判案由】    竊盜
【裁判全文】
臺灣臺東地方法院刑事判決                              九十年度易字第九九號
    公  訴  人  臺灣臺東地方法院檢察署檢察官
    被      告  乙○○
右列被告因竊盜案件，經檢察官提起公訴（九十年度偵字第五○四號），本院判決如
左：
    主  文
乙○○連續毀損鐵門竊盜，累犯，處有期徒刑拾月。
    事  實
一、乙○○曾因偽造文書案件，於民國八十七年十月二十六日經臺灣桃園地方法院判
    處有期徒刑一年確定，於八十九年一月二十七日執行完畢，仍不知悔改，竟又基
    於意圖為自己不法所有之概況犯意，連續於下列時間、地點竊取他人之動產：
（一）於九十年三月十三日凌晨零時許，在臺東縣臺東市（舊）火車站臺汽客運站前
      ，竊取不詳被害人所有之腳踏車一部得手。
（二）於九十年三月十三日凌晨一時許，以徒手毀損鐵卷門開關而打開鐵卷門之方式
      ，進入臺東縣臺東市○○街十號皇冠書局內，竊取綠色零錢盒及米色零錢盒各
      一個，綠色零錢盒內有現金新臺幣（下同）五十元硬幣二個、十元硬幣五十個
      、五元硬幣五十個、一元硬幣四十三個，米色零錢盒內有現金一百元紙鈔二十
      張，則除綠色零錢盒及米色零錢盒各一個外，共竊取現金二千八百九十三元得
      手。
（三）於九十年三月十三日凌晨二時許，以徒手毀損鐵卷門開關而打開鐵卷門之方式
      ，進入臺東縣臺東市○○路○段四二○號統一文化廣場書局內，本欲竊取現金
      ，惟未發現有何現金在書局內，故未竊取物品而離去現場。
（四）於九十年三月十三日凌晨三時許，以徒手毀損鐵卷門開關而打開鐵卷門之方式
      ，進入臺東縣臺東市○○路二五八號新學友書局內，竊取牛皮紙袋一只得手，
      牛皮紙袋內並有現金九千九百四十六元、准考證九十八張（共價值七萬六千四
      百四十元）、郵票六十一張（面額共二百十四元）、試題購買券四十八張（面
      額共三萬三千一百二十元）、芭蕾舞入場券八十張（面額共三萬六千三百元）
      、馬戲團入場券八十六張（面額共三萬四千二百元）。
    於九十年三月十三日凌晨四時許，在臺東縣臺東市○○路二五八號新學友書局前
    ，為警當場查獲。
二、案經臺東縣警察局臺東分局移送臺灣臺東地方法院檢察署檢察官偵查起訴。
    理  由
一、右開事實，除毀損鐵卷門開關之情節外，業據被告乙○○於警訊時、偵查中及本
    院審理時均坦承不諱，核與被害人即皇冠書局負責人甲○○、統一文化廣場書局
    經理丁○○、新學友書局負責人丙○○於警訊時指訴之情節相符，且有贓證物品
    保管領據及腳踏車保管條附卷可證。被告雖辯稱伊並未毀損鐵卷門云云，然被告
    亦坦承伊有將鐵卷門旁之開關「搖鬆」而打開鐵卷門等語，既曰「搖鬆」開關，
    顯然係使鐵卷門之開關喪失效用，與毀損無異，則被告所辯係諉卸之詞，不足採
    信。事證明確，被告犯行堪以認定，應依法論科。
二、查被告係以毀損鐵卷門旁之開關並打開鐵卷門之方式進入書局竊盜，而鐵卷門之
    開關為鐵卷門之一部分，則毀損鐵卷門開關行為可認係毀損鐵卷門之行為。核被
    告所為，係犯刑法第三百二十條第一項普通竊盜罪、第三百二十一條第一項第二
    款之加重竊盜罪及第三百二十一條第一項第二款、第二項加重竊盜未遂罪。被告
前後多次犯行，時間緊接，構成要件相同，顯係基於概括犯意所為，為連續犯，
    應以刑法第三百二十一條第一項第二款加重竊盜罪之一罪論，並依法加重其刑。
    又被告曾因偽造文書案件，於民國八十七年十月二十六日經臺灣桃園地方法院判
    處有期徒刑一年確定，於八十九年一月二十七日執行完畢，有臺灣臺東地方法院
    檢察署刑案資料查註紀錄表及臺灣高等法院被告全國前案紀錄表在卷可稽，被告
    五年內再犯本件有期徒刑以上之罪，為累犯，應依刑法第四十七條規定加重其刑
    。爰審酌被告之品行、犯罪動機、目的、手段、所生之危害及犯罪後坦承犯行之
    態度等一切情狀，量處如主文所示之刑。
據上論結，應依刑事訴訟法第二百九十九條第一項前段、第三百二十一條第一項第二
款、第五十六條、第四十七條，判決如主文。
本案經檢察官李進榮到庭執行職務。
中    華    民    國      九十      年        四        月    十六      日
                                     臺灣臺東地方法院刑事庭
                                         法  官  范智達
右正本證明與原本無異
如不服本判決應於送達後十日內向本院提出上訴狀
 書記官
中    華    民    國      九十      年        四        月    十六      日
附錄本案論罪科刑法條全文：
刑法第三百二十一條
犯竊盜罪而有左列情形之一者，處六月以上五年以下有期徒刑：
一  於夜間侵入住宅或有人居住之建築物、船艦，或隱匿其內而犯之者。
二  毀越門扇、牆垣或其他安全設備而犯之者。
三  攜帶兇器而犯之者。
四  結夥三人以上而犯之者。
五  乘火災、水災或其他災害之際而犯之者。
六  在車站或埠頭而犯之者。
前項之未遂罰之。


司法院資訊處製作；財團法人民間司法改革基金會備份。
